# 长投成本与所持比例的差额

提问人：满脑 袋 问 号 时间：2021-04-02 14:42:00
A公司与B公司共同出资设立一个公司C，注册资本 10 个亿，A公司出资 6 个亿，B公司出资 4 个亿，但章程约定A公司占C公司51%的股权，问，合并报表时怎么编制抵销分录

回答人：chenyiwei
为何A的出资比例大于其享有权益的比例？具体原因是什么？
可参考《中审众环研究 2020 》之“问题3-2-132（对新设子公司出资额大于所享有权益份额的处理）”。

提问人：满脑 袋 问 号 时间：2021-04-08 11:40:10
BOT业务，国有持股比例有要求，但资金又没有那么多，所以A就出资金占股小

回答人：chenyiwei
这种情况下的股权比例有无实际意义？项目公司的利润分配和亏损分担约定是如何的？